【裁判字號】    96,訴,3152
【裁判日期】    971128
【裁判案由】    毒品危害防制條例
【裁判全文】
臺灣板橋地方法院刑事判決              96年度訴字第3152號
公  訴  人  臺灣板橋地方法院檢察署檢察官
被      告  甲○○
上列被告因違反毒品危害防制條例案件，經檢察官提起公訴（96
年度毒偵字第6232號），嗣因被告於本院準備程序中就被訴事實
為有罪之陳述，本院告知被告簡式審判程序之旨，並聽取當事人
之意見後，由本院合議庭裁定改由受命法官獨任依簡式審判程序
進行，判決如下：
    主  文
甲○○施用第一級毒品，處有期徒刑柒月，減為有期徒刑月拾
伍日，如易科罰金，以新臺幣壹仟元折算壹日。扣案之第一級毒
品海洛因壹包（內含貳小包，合計驗餘淨重零點玖公克），沒
收銷燬之，上開毒品之外包裝袋個，均沒收之。又施用第二級
毒品，處有期徒刑月，如易科罰金，以新臺幣壹仟元折算壹日
，減為有期徒刑壹月拾伍日，如易科罰金，以新臺幣壹仟元折算
壹日。應執行有期徒刑肆月，如易科罰金，以新臺幣壹仟元折算
壹日。扣案之第一級毒品海洛因壹包（內含貳小包，合計驗餘淨
重零點玖公克），沒收銷燬之，上開毒品之外包裝袋個，均
沒收之。
    事  實
一、甲○○前於民國94年間，因施用毒品案件，經臺灣桃園地方
    法院以94年度毒聲字第917 號裁定令入勒戒處所觀察、勒戒
    後，認無繼續施用毒品之傾向，於95年3 月22日觀察勒戒期
    滿執行完畢，並經臺灣桃園地方法院檢察署檢察官於95年3
    月27日以95年度毒偵緝字第95號不起訴處分確定。詎其猶不
    知悔改，竟於前揭觀察、勒戒執行完畢釋放後5 年內，復基
    於施用第一級毒品海洛因（下稱海洛因）之犯意，於96年3
    月1 日23時許，在臺北縣三重市○○街某處，以將海洛因摻
    入香煙後點燃後吸食之方式，施用海洛因1 次；又基於施用
    第二級毒品甲基安非他命（起訴書誤載為安非他命，下稱甲
    基安非他命）之犯意，於96年2 月29日至同年3 月1 日間某
    時許，在臺北縣三重市○○街附近某處（起訴書略載為96年
    3 月2 日6 時25分為警採尿回溯前96小時內之某時許，在不
    詳處所），以將甲基安非他命置入臨時組裝而成之吸食器，
    用火燒烤成煙霧後吸食之方式，施用甲基安非他命1 次。嗣
    於96年3 月2 日1 時（起訴書誤載為同日1 時30分許），在
    臺北縣三重市○○街及五福街口為警查獲，並於甲○○身上
    扣得海洛因1 包（內含2 小包，淨重1.5 公克，合計驗餘淨
    重0.93公克）。經警採集甲○○尿液送鑑驗結果，呈現鴉片
    類及甲基安非他命陽性反應，而查悉上情。
二、案經臺北縣政府警察局三重分局報告臺灣板橋地方法院檢察
    署檢察官偵查起訴。
    理  由
壹、程序方面：
    查本件被告甲○○所犯並非死刑、無期徒刑、最輕本刑為 3
    年以上有期徒刑之罪或高等法院管轄第一審案件，而其於準
    備程序進行中，被告先就被訴事實為有罪之陳述，經法官告
    知簡式審判程序之旨，並聽取公訴人及被告之意見後，本院
    認適宜改依簡式審判程序進行，爰依刑事訴訟法第273 條之
    1 第1 項、第284 條之1 規定，由本院合議庭以裁定由受命
    法官獨任進行簡式審判程序，合先敘明。
貳、實體方面：
一、上揭事實，業據被告甲○○於本院審理時坦承不諱，復有臺
    北縣政府警察局三重分局扣押筆錄、扣押目錄一覽表各1 件
    、查獲現場暨扣案物照片共12張在卷可稽，及海洛因1 包（
    內含2 小包）扣案可資佐證。又被告為警查獲時所採其尿液
    送驗結果，係呈安非他命類（含甲基安非他命）陽性反應及
    嗎啡陽性反應，此有臺北縣政府警察局三重分局查獲毒品案
    件被移送者姓名、代碼對照表（編號代碼：0000000000）、
    臺灣檢驗科技股份有限公司96年3 月16日出具之濫用藥物檢
    驗報告（報告編號：CH/2007/30224） 各1 份在卷可佐。而
    扣案之白色粉末1 包（內含2 小包），經送法務部調查局濫
    用藥物實驗室檢驗結果，均含第一級毒品海洛因成分，合計
    驗餘淨重0.93公克，有法務部調查局濫用藥物實驗室96年調
    科壹字第09623026210 號鑑定書1 份在卷可憑。又按人體施
    用甲基安非他命後，其主要代謝物中，未改變型態之甲基安
    非他命占施用劑量達百分之43，安非他命則約為百分之5 ；
    人體若係施用安非他命後，主要代謝物中則有未改變型態之
    安非他命，但無甲基安非他命，此經法務部調查局以93年5
    月4 日調科壹字第09362413980 號函釋明在案。足見人體若
    施用安非他命，其尿液代謝物不可能出現甲基安非他命，惟
    人體若施用甲基安非他命，其尿液代謝物除主要有甲基安非
    他命外，亦可能有少量之安非他命。是本案被告之尿液除呈
    現較少量之安非他命陽性反應外，主要係呈現甲基安非他命
    之陽性反應，依上開函示，被告自不可能係施用安非他命，
    而應係施用甲基安非他命。公訴意旨認被告係施用安非他命
    ，容有誤會，附此敘明。據上，益徵被告之任意性自白核與
    事實相符，堪以採信。又查，被告前於94年間，因施用毒品
    案件，經臺灣桃園地方法院以94年度毒聲字第917 號裁定令
    入勒戒處所觀察、勒戒後，認無繼續施用毒品之傾向，並經
    臺灣桃園地方法院檢察署檢察官於95年3 月27日以95年度毒
    偵緝字第95號不起訴處分確定，此有臺灣高等法院被告前案
    紀錄表存卷可考。綜上所述，足認被告前經觀察勒戒執行完
    畢釋放後，5 年內再犯本件施用第一、二級毒品犯行至明。
    本案事證明確，被告犯行堪以認定，應依法論科。
二、查海洛因及甲基安非他命，分屬毒品危害防制條例第2 條第
    2 項第1 、2 款所規定之第一、二級毒品，核被告所為，係
    犯毒品危害防制條例第10條第1 項、第2 項之施用第一、二
    級毒品罪。被告施用前後持有第一級毒品，及施用前持有第
    二級毒品之低度行為，各為進而施用之高度行為所吸收，均
    不另論罪。被告所犯上開二罪名，犯意各別，行為互殊，應
    予分論併罰。爰審酌被告有施用毒品之前科，有上述被告前
    案紀錄表在卷可稽，其品行非佳，且曾經觀察、勒戒執行完
    畢，竟再為本件施用毒品犯行，顯見其不思悔改，自制力亦
    顯不佳，足以戕害其身心，滋生其他犯罪，惡化治安，嚴重
    損及公益；惟考量被告於犯後已坦承犯行，而其施用毒品行
    為本質上係屬自我戕害行為，反社會性之程度應屬較低等一
    切情狀，各量處如主文所示之刑，並均諭知易科罰金之折算
    標準，及定其應執行之刑，並諭知易科罰金之折算標準，以
    資懲儆。又查中華民國96年罪犯減刑條例業經立法院制定，
    並於96年7 月4 日經總統公布，自96年7 月16日起生效，茲
    因被告為上開2 犯行之犯罪時間均在96年4 月24日以前，且
    被告係於該條例施行後之97年9 月5 日始經本院通緝，嗣於
    同年月19日為桃園縣政府警察局平鎮分局緝獲，有本院通緝
    書及撤銷通緝書各1 份在卷可考，故被告並非該條例施行前
    經通緝之人，則與該條例第5 條所規定不得減刑之要件不符
    ，自合於減刑條件，均應依中華民國96年罪犯減刑條例第2
    條第1 項第3 款、第7 條、第9 條之規定，減刑如主文所示
    之減得之刑，並均諭知易科罰金之折算標準，及依上開減刑
    條例第10條第1 項之規定，定其應執行之刑。至扣案之海洛
    因1 包，經送鑑定時發現內含2 小包（淨重1.5 公克、合計
    驗餘淨重0.93公克），為當場查獲之第一級毒品，爰依毒品
    危害防制條例第18條第1 項前段規定，宣告沒收銷燬之。至
    扣案之上開毒品外包裝袋共3 個（外包裝袋1 個及內含2 小
    包之外包裝袋2 個），均係用於包裹毒品，防其裸露、潮濕
    ，便於攜帶施用，為供被告預備施用第一級毒品所用之物，
    業據其供明在卷，爰均依刑法第38條第1 項第2 款規定，亦
    併予宣告沒收。
據上論斷，應依刑事訴訟法第273 條之1 第1 項、第299 條第 1
項前段，毒品危害防制條例第10條第1 項、第2 項、第18條第 1
項前段，刑法第11條前段、第51條第5 款、第41條第1 項前段、
第2 項、第38條第1 項第2 款，中華民國九十六年罪犯減刑條例
第2 條第1 項第3 款、第7 條、第9 條、第10條第1 項，判決如
主文。
本案經檢察官乙○○到庭執行職務。
中    華    民    國    97    年    11    月    28    日
                  刑事第十八庭法  官  林淑婷
上列正本證明與原本無異。
如不服本判決，應於判決送達後10日內敘明上訴理由，向本院提
出上訴狀 (應附繕本) ，上訴於臺灣高等法院。其未敘述上訴理
由者，應於上訴期間屆滿後20日內向本院補提理由書「切勿逕送
上級法院」。
                              書記官  莊川億
中    華    民    國    97    年    12    月    1     日
附錄本案論罪科刑法條全文：
毒品危害防制條例第十條
施用第一級毒品者，處六月以上五年以下有期徒刑。
施用第二級毒品者，處三年以下有期徒刑。


司法院資訊處製作；財團法人民間司法改革基金會備份。
